臺灣臺北地方法院刑事判決　　　　　　 100年度易字第2785號
公　訴　人　臺灣臺北地方法院檢察署檢察官
被　　　告　劉天福
選任辯護人　簡維能律師
　　　　　　陳美華律師
被　　　告　李永田
上列被告因竊盜案件，經檢察官提起公訴（100年度偵字第20807
、22995號），被告於本院準備程序中就被訴事實為有罪之陳述
，經法官告知簡式審判程序意旨，並聽取公訴人及被告意見後，
經本院裁定進行簡式審判程序，判決如下：
    主  文
劉天福共同攜帶兇器、毀越門扇、侵入住宅竊盜，處有期徒刑捌
月，未扣案之起子類工具壹支沒收之；又共同攜帶兇器、毀越門
扇、侵入住宅竊盜，處有期徒刑捌月，扣案之魚嘴鉗壹把及紅色
把手一字起子貳支，均沒收；又共同攜帶兇器、毀越門扇、侵入
住宅竊盜，處有期徒刑捌月，扣案之黑色十字起子壹支沒收之。
應執行有期徒刑壹年陸月，未扣案之起子類工具壹支、扣案之魚
嘴鉗壹把、紅色把手一字起子貳支及黑色十字起子壹支，均沒收
。
李永田共同攜帶兇器、毀越門扇、侵入住宅竊盜，處有期徒刑捌
月，扣案之魚嘴鉗壹把及紅色把手一字起子貳支，均沒收；又共
同攜帶兇器、毀越門扇、侵入住宅竊盜，處有期徒刑捌月，扣案
之黑色十字起子壹支沒收之。應執行有期徒刑壹年，扣案之魚嘴
鉗壹把、紅色把手一字起子貳支及黑色十字起子壹支，均沒收。
    事  實
一(一)劉天福與李光靖（尚未審結）共同基於意圖自己不法所有之
    犯意聯絡，於民國100年4月18日上午10時30分許，一同至林
    志昱位於臺北市○○區○○街60巷10弄8號4樓住處，趁該住
    宅無人在家之際，由劉天福在樓梯間把風，推由李光靖持其
    所有客觀上足以對於人之生命、身體、安全構成威脅而屬兇
    器之起子類工具1支，撬開並毀壞該址之大門門鎖，待大門
    開啟後，2人旋即進入該住宅內，竊取林志昱所有之TOUGH
    牌防風外套1件（價值新臺幣7千元）、車牌號碼GM-90號重
    型機車車籍證明文件、現金新臺幣4萬元、美金300元及林志
    昱父親林子清所有之洋酒3至4瓶等物得手，後再搭乘由不知
    情之游金龍所駕駛車牌號碼為518-A2號營業用小客車離開現
    場。
  (二)劉天福另行起意，與李永田共同基於意圖為自己不法所有之
    犯意聯絡，於100年9月10日中午12時30分許，一同至謝寬仁
    及朱麗芬位於臺北市大安區○○○路○段218號4樓住處，趁
    該住宅無人在家之際，由李永田坐在樓梯間把風（起訴書誤
    植為劉天福負責把風），推由劉天福（起訴書誤植為李永田
    ）持其所有客觀上足以對於人之生命、身體、安全構成威脅
    而屬兇器之魚嘴鉗1把及紅色把手一字起子2支，毀壞該址之
    大門門鎖，俟大門開啟後，再進入（起訴書誤植為劉天福及
    李永田2人）該住宅內竊取朱麗芬所有之蕭邦K金鑽錶1支、
    藍寶石戒指1只、紅色珊瑚戒指1只、翠綠色玉佩墜子1個、
    紅色珊瑚耳環1對、紅色珊瑚項鍊墜子1個、白珍珠項鍊1串
    、珍珠耳環1對、珍珠戒指1只、K金鑲鑽手環1個及現金美金
    500元等物得手後，2人旋即離開現場，後將所竊得之物變賣
    ，得款後2人朋分花用之。
  (三)劉天福與李永田復另行起意，共同基於意圖為自己不法所有
    之犯意聯絡，於100年9月29日上午9時30分許，一同至楊久
    瑩位於新北市○○區○○街48之3號住處，趁該住宅無人在
    家之際，先推由李永田持其所有客觀上足以對於人之生命、
    身體、安全構成威脅而屬兇器之黑色十字起子1支，鑽開並
    毀壞該址之大門，待大門開啟後，由李永田在屋外把風，劉
    天福則進入該住宅內，竊取楊久瑩所有之戒指8只、耳環2個
    、墜子5個、手錶3隻、白金項鍊1條、黃金手鍊1條及耳環9
    對等物得手，2人旋即離開現場。
  (四)嗣於100年9月29日上午10時10分許，2人行經新北市○○區
    ○○路1段215號前之際，為跟監之員警查獲並遭員警持臺灣
    臺北地方法院檢察署檢察官開立之拘票逮捕之，而查獲上情
    。並經劉天福及李永田同意，搜索渠等各自位於新北市○○
    區○○路一段18巷2號6樓之6及新北市○○區○○路一段215
    號住處，並分別扣得劉天福所有之魚嘴鉗1把、紅色把手一
    字起子2支，李永田所有之黑色十字起子1支。
二、案經謝寬仁及朱麗芬訴由臺北市政府警察局大安分局報請臺
    灣臺北地方法院檢察署檢察官偵查起訴。
    理  由
壹、程序部分：
    本件被告劉天福及李永田所犯加重竊盜罪，係死刑、無期徒
    刑、最輕本刑為3年以上有期徒刑以外之罪，且非高等法院
    管轄第一審案件，因被告於本院準備程序中，先就被訴事實
    為有罪之陳述，經告知簡式審判程序之旨，並聽取檢察官及
    被告之意見後，本院裁定由進行簡式審判程序，是本件之證
    據調查，依刑事訴訟法第273條之2規定，不受同法第159條
    第1項、第161條之2、第161條之3、第163條之1及第164條至
    第170條規定之限制，合先敘明。
貳、實體部分：
一、前揭犯罪事實，迭據被告劉天福及李永田於偵查、審理中坦
    承不諱（見臺灣臺北地方法院檢察署100年度偵字第20807號
    卷第139-144頁、第176-182頁、本院卷第38頁、第39頁反面
    -40頁），核與證人即告訴人謝寬仁、朱麗芬及證人即被害
    人林志昱、楊久瑩之指訴相符（見前揭偵卷第21-22頁、第
    164-167頁、臺灣臺北地方法院檢察署100年度他字第8954
    號卷第8-12頁），另有證人即營業用小客車司機游金龍證述
    可按（見前揭他字卷第13-15頁），復有監視錄影翻拍畫面
    25幀、臺北市政府警察局大安分局案件編號Ｚ000000000-00
    號刑案現場勘察報告書暨刑案現場勘察報告、勘察採證同意
    書、現場勘察紀錄、證物清單、住宅失竊現場圖、現場勘察
    照片1份、臺北市政府警察局大安分局刑案現場勘察報告書
    暨刑案現場堪察報告、勘察採證同意書、竊案現場圖、現場
    勘察照片1份、臺北市政府警察局大安分局搜索、扣押筆錄
    、扣押物品目錄表、扣押物品收據、搜索同意書各2份、扣
    案物品及贓物照片8幀、車號查詢重型機車車籍1紙（見臺灣
    臺北地方法院檢察署100年度警聲搜字第1331號卷第22-29
    頁、第43-90頁、前揭偵卷第52-61頁、第71-74頁、本院卷
    第44頁），並有扣案之魚嘴鉗1把、紅色把手一字起子2支、
    黑色十字起子1支等物扣案可考，足認被告劉天福及李永田
    出於任意性之自白與事實相符，應堪採信。本件事證明確，
    前開被告2人犯行洵堪認定，應予依法論科。
二(一)按附加於鐵門上之掛鎖，其鎖固屬安全設備，倘係鑲嵌在鐵
    門上之鎖，該鎖即構成門之一部，加以毀壞，應認係毀壞門
    扇，最高法院85年度台上字第5433號判決可資參照，是被告
    劉天福就事實(一)部分及被告劉天福及李永田就事實(二)、(三)部
    分，均係就鑲嵌在鐵門上之門鎖加以破壞後行竊，此有照片
    9幀可憑（參見前揭警聲搜字卷第55-57頁、第79-80頁），
    是可認係破壞門扇之行為無訛；次按刑法第321條第1項第3
    款之攜帶兇器竊盜罪，係以行為人攜帶兇器竊盜為其加重條
    件，此所謂兇器，其種類並無限制，凡客觀上足對人之生命
    、身體、安全構成威脅，具有危險性之兇器均屬之，且祇須
    行竊時攜帶此種具有危險性之兇器為已足，並不以攜帶之初
    有行兇之意圖為必要，最高法院79年台上字第5253號判例可
    資參照，是本案用以竊盜犯行之未扣得之起子類工具及扣得
    之魚嘴鉗1把、紅色把手一字起子2支、黑色十字起子1支等
    物，均係由金屬打造，質地堅硬，為足以殺傷人生命、身體
    之器械，乃屬具有危險性之兇器甚明；再按踰越安全設備而
    入室行竊，其越入之侵入住宅行為已結合於上述加重竊盜之
    罪質中，無更行構成侵入住宅罪之理，最高法院27年上字第
    1887號判例意旨可資參照；而毀壞門扇及安全設備之行為，
    乃係竊盜之加重要件行為，自無成立毀損罪之餘地，最高法
    院83年度台上字第3856號判決意旨亦可參照。是被告劉天福
    就事實(一)、(二)、(三)所為，分別均係犯刑法第321條第1項第1
    款、第2款及第3款之攜帶兇器、毀壞門扇、侵入住宅之加重
    竊盜罪；被告李永田就事實(二)、(三)所為，均分別係犯刑法第
    321條第1項第1款、第2款及第3款之攜帶兇器、毀壞門扇、
    侵入住宅之加重竊盜罪。被告劉天福與同案被告李光靖就事
    實(一)部分，被告劉天福及李永田就事實(二)、(三)部分，分別有
    犯意聯絡與行為分擔，均為共同正犯。又被告劉天福所犯上
    開3次加重竊盜罪，及被告李永田所犯上開2次加重竊盜罪，
    犯意個別且時間互異，均應予分論併罰。爰審酌被告劉天福
    及李永田尚屬壯年，不思以正途獲取財物，數次任意伺機竊
    取他人財物，顯見法治觀念薄弱，並嚴重破壞社會秩序，惡
    性非輕，惟考量部份被害人已領回若干遭竊之物，被告劉天
    福及李永田犯後坦承犯行等一切情狀，分別量處如主文所示
    之刑，並定其應執行刑，以示懲儆。
  (二)沒收部分：
  1.扣案之魚嘴鉗1把、紅色把手一字起子2支，被告劉天福坦承
    為其所有（本院卷第41頁反面），且係供事實(二)之竊盜犯行
    所使用之物；黑色十字起子1支，被告李永田亦坦承為其所
    有（見前揭偵卷第182頁），且係供事實(三)之竊盜犯行所使
    用之物，應依刑法第38條第1項第2款、第3項宣告沒收之。
    至共同被告李光靖所有，供事實(一)竊盜犯行所使用之起子類
    工具，雖未扣案，然無證據證明業已滅失，亦爰依刑法第38
    條第1項第2款、第3項之規定，沒收之。
  2.至扣案如附表所示之物品，雖分別屬被告劉天福及李永田所
    有，業據被告所自承在卷，惟乏證據證明係供前揭犯罪之用
    或係犯罪所得之物，亦非屬義務沒收之物，爰不為沒收之諭
    知，附此敘明。
據上論斷，應依刑事訴訟法第273條之1第1項、第299條第1項前
段，刑法第28條、第321條第1項第1款、第2款、第3款、第55條
、第51條第5款、第38條第1項第2款、第3項，判決如主文。
本案經檢察官陳鴻濤到庭執行職務。
中    華    民    國   100    年    12    月    2    日
                  刑事第三庭    法  官  江春瑩
以上正本證明與原本無異。
如不服本判決應於收受送達後10日內向本院提出上訴書狀，並應
敘述具體理由；其未敘述上訴理由者，應於上訴期間屆滿後20日
內向本院補提理由書（均須按他造當事人之人數附繕本）「切勿
逕送上級法院」。告訴人或被害人如對於本判決不服者，應具備
理由請求檢察官上訴，其上訴期間之計算係以檢察官收受判決正
本之日期為準。
                                書記官  徐鶯尹
中    華    民    國   100    年    12    月    5     日
附錄法條：
中華民國刑法第321條
（加重竊盜罪）
犯竊盜罪而有下列情形之一者，處 6 月以上、5 年以下有期徒
刑，得併科新臺幣 10 萬元以下罰金：
一、侵入住宅或有人居住之建築物、船艦或隱匿其內而犯之者。
二、毀越門扇、牆垣或其他安全設備而犯之者。
三、攜帶兇器而犯之者。
四、結夥三人以上而犯之者。
五、乘火災、水災或其他災害之際而犯之者。
六、在車站、埠頭、航空站或其他供水、陸、空公眾運輸之舟、
    車、航空機內而犯之者。
前項之未遂犯罰之。
附表
┌───────┬────┬────────┐
│品 名         │ 數量   │  所有人        │
├───────┼────┼────────┤
│紅色L型扳手   │ 1把    │  劉天福        │
│              │        │                │
├───────┼────┼────────┤
│白色棉質手套  │ 2隻    │  同上          │
│              │        │                │
├───────┼────┼────────┤
│黑色棒球帽    │ 1頂    │  同上          │
│              │        │                │
├───────┼────┼────────┤
│衣服          │ 2件    │  同上          │
│              │        │                │
├───────┼────┼────────┤
│鴨舌帽        │ 2頂    │  同上          │
│              │        │                │
├───────┼────┼────────┤
│太陽眼鏡      │ 1副    │  同上          │
│              │        │                │
├───────┼────┼────────┤
│鑽石檢測器    │ 1個    │  同上          │
│              │        │                │
├───────┼────┼────────┤
│護身符        │ 1個    │  同上          │
├───────┼────┼────────┤
│香水          │ 1瓶    │  同上          │
├───────┼────┼────────┤
│手錶          │ 1支    │  同上          │
├───────┼────┼────────┤
│米白色棒球帽  │ 1頂    │  李永田        │
├───────┼────┼────────┤
│原子筆型小手電│ 1個    │  同上          │
│筒            │        │                │
├───────┼────┼────────┤
│自製萬能鎖    │ 1支    │  同上          │
│              │        │                │
├───────┼────┼────────┤
│白色棉質手套  │ 2隻    │  同上          │
├───────┼────┼────────┤
│手錶          │ 5支    │  同上          │
├───────┼────┼────────┤
│懷錶          │ 1支    │  同上          │
├───────┼────┼────────┤
│行動電話      │ 1支    │  同上          │
├───────┼────┼────────┤
│金飾品        │ 1批    │  同上          │
├───────┼────┼────────┤
│LV牌包包      │ 9個    │  同上          │
├───────┼────┼────────┤
│香奈兒牌包包  │ 2個    │  同上          │
├───────┼────┼────────┤
│長褲          │ 1條    │  同上          │
├───────┼────┼────────┤
│衣服          │ 10件   │  同上          │
├───────┼────┼────────┤
│現金新臺幣    │ 37張   │  同上          │
│2,000元鈔票   │        │                │
├───────┼────┼────────┤
│現金新臺幣    │ 112張  │  同上          │
│1,000元鈔票   │        │                │
├───────┼────┼────────┤
│現金人民幣100 │ 100張  │  同上          │
│元鈔票        │        │                │
├───────┼────┼────────┤
│現金人民幣20元│ 1張    │  同上          │
│鈔票          │        │                │
├───────┼────┼────────┤
│現金人民幣10元│ 4張    │  同上          │
│鈔票          │        │                │
└───────┴────┴────────┘